【裁判字號】    98,簡上,663
【裁判日期】    980820
【裁判案由】    竊盜
【裁判全文】
臺灣板橋地方法院刑事判決             98年度簡上字第663號
上  訴  人  甲○○
上列上訴人即被告因竊盜案件，不服本院中華民國98年3 月31日
98年度簡字第1825號第一審刑事簡易判決（聲請簡易判決處刑案
號：98年度偵字第5725號），提起上訴，本院管轄之第二審合議
庭判決如下：
    主    文
上訴駁回。
    理    由
一、本案經本院合議庭審理結果，認原審審酌卷內證據及一切情
    狀後，以上訴人即被告甲○○所為，係犯刑法第320 條第1
    項之竊盜罪，而判處罰金新臺幣（下同）6,000 元，如易服
    勞役，以1,000 元折算1 日，其認事用法均無違誤，量刑亦
    屬妥適，應予維持，並引用如附件第一審判決書所記載之事
    實、證據及理由。
二、上訴人即被告上訴意旨略以：伊因不良於行，平常靠輪椅行
    動，當天至大潤發賣場中和店購物時，習慣上將選購的物品
    置於輪椅座墊靠近椅背處及兩大腿中間，結帳時只結放在前
    面的商品，其餘放在椅背處之商品則忘記拿出來結帳，主觀
    上並無竊盜之犯意云云。然查：被告於98年2 月13日12時50
    分許前往大潤發賣場中和店購物時，確實未將選購之帝王蜜
    絲棗、肋小排切塊、廣達香肉鬆、苦瓜、皇帝豆仁及鮮蘆筍
    各1 盒（價值共603 元）等商品拿出來結帳等情，迭據證人
    即大潤發賣場中和店安全管理課課員乙○○於警詢及本院審
    理中證述綦詳，復有上開未結帳商品之扣押物品目錄表、照
    片及贓物認領保管單各1 件在卷可稽。而被告於偵查中自承
    當天選購之部分商品有拿出來結帳，金額約為1 、200 元等
    語，衡諸常理，被告既然已就所購買價約1 、200 元之部分
    商品結帳，豈有將多達6 件，價值共603 元之上開商品忘記
    取出結帳之理？且依上開未結帳商品之照片所示，該等商品
    具有相當體積，被告將之放在所坐輪椅座墊靠近椅背處，應
    會與身體有所接觸，於結帳時當不致於無從查覺而忘記取出
    。從而，被告以前揭上訴意旨置辯，要屬事後卸責之詞，委
    無足取，是其提起上訴，指摘原判決不當，請求撤銷改判為
    無罪，為無理由，應予以駁回。
據上論斷，應依刑事訴訟法第455條之1第1項、第3項、第368條
、第373條，判決如主文。
本案經檢察官賴建如到庭執行職務。
中    華    民    國    98    年    8     月    20    日
                  刑事第二庭審判長法  官  王屏夏
                                  法  官  吳幸娥
                                  法  官  趙義德
上列正本證明與原本無異。
不得上訴。
                                  書記官  謝嘉玲
中    華    民    國    98    年    8     月    24    日
附錄本案論罪科刑法條全文：
刑法第320條第1項：
意圖為自己或第三人不法之所有，而竊取他人之動產者，為竊盜
罪，處5年以下有期徒刑、拘役或5百元以下罰金。


司法院資訊處製作；財團法人民間司法改革基金會備份。
